【裁判字號】    90,交易,259
【裁判日期】    901227
【裁判案由】    過失傷害等
【裁判全文】
臺灣雲林地方法院刑事判決                          九十年度交易字第二五九號
    公  訴  人  臺灣雲林地方法院檢察署檢察官
    被      告  丙○○
右列被告因過失傷害等案件，經檢察官提起公訴（九十年度調偵字第一三號），本院
判決如左：
    主  文
丙○○服用酒類，不能安全駕駛動力交通工具而駕駛，處拘役拾日，如易科罰金，
以參佰元折算壹日，緩刑貳年。
被訴業務過失傷害部分公訴不受理。
    事  實
一、丙○○係宏展貨運行司機，平日以駕駛營業大貨車為業，係從事駕駛業務之人。
    緣丙○○於民國（下同）九十年八月四日晚間，在雲林縣東勢鄉○○村○○路八
    四號住處，與朋友服用高梁酒甚多，至隔日（五日）清晨仍有酒意，其肢體協調
    、平衡感與判斷力障礙度升高，已不能安全駕駛動力交通工具，竟仍於同日上午
    八時許，駕駛車號八Ｒ－九○二號營業大貨車，沿雲林縣台西鄉○○村○○○○○道路由東向西方向行駛，嗣於八時三十分許，行經台十七線二二五公里五百公
    尺與和豐村防汎道路之海豐橋無號誌之交岔路口時，原應注意汽車行駛時之車前
    狀況，並應注意車輛行至交岔路口時，支線道應暫停讓幹線道車先行，且應保持
    隨時停車之準備，而依當時天候晴、日間自然光、路面舖柏油、乾燥、無障礙物
    、視距良好等之情形下，又無不能注意之情事，詎丙○○因飲酒判斷力降低疏於
    注意貿然通過，適有甲○○駕駛車號Ｔ五－九一一三號自小客車搭載友人乙○○
    ，沿雲林縣台西鄉○○村○○○○○道北向南之方向行駛，竟也疏於注意車前狀
    況，且以車速約每小時八十至一百公里之速度違規超速行駛，待驚見丙○○駕駛
    之上揭車輛通過右開之無號誌交岔路口時，猛然煞車已來不及，遂撞上丙○○車
    輛之右側後輪，造成乙○○受有右肱骨頭、頸骨折，及甲○○受有胸部頓挫傷、
    左膝下深部擦傷、右膝及踝挫傷等傷害（業務過失傷害部分已撤回告訴）。嗣經
    警方到場發現丙○○身上酒味甚濃，當場對其施測口中吐氣酒精濃度測試，竟達
    每公升０˙四六毫克，而查獲上情。
二、案經被害人乙○○、甲○○訴由雲林縣警察局台西分局報告臺灣雲林地方法院檢
    察署檢察官偵查後提起公訴。
    理  由
壹、有罪部分
一、被告丙○○對右揭犯罪事實坦承不諱，並有警偵訊筆錄及本院審理筆錄、現場肇
    事後車輛、位置照片六禎、酒精濃度測試表二紙、道路交通事故調查報告表、測
    試觀察紀錄表附卷可資佐證。
二、再查，警方於本件事故發生後一小時對被告施以酒精濃度測試，其吐氣所含酒精
    成分為每公升０．四六毫克，此有測試報告單一紙在卷足憑，吐氣含量X2000=血
    中含量，本件被告吐氣含量每公升０．四六毫克，等於血中量每公升０．四六X
    2000=920毫克即每1000c.c.含920毫克，即0.92公克等於每100c.c.含0.092%(w
    /v)，又依法務部法醫研究所八十七年十二月七日法醫所八七文理字○六一一號
    函所示，血中酒精濃度每小時酒精零級代謝率每小時為０．０一至０．０一五％
    (ｗ/ｖ)，依上開數據往前推算一個半小時，則被告於八時許開始駕車時其血中
    酒精濃度為０．一０七至０．一一二％（W/V），即每1000c.c.含1070至1120毫
    克，其吐氣所含酒精成分應為每公升０．五三五至０．五六毫克，則被告於此狀
    態下駕車將呈現其肢體協調、平衡感與判斷力障礙度升高之情形（參見血液中酒
    精濃度與認知行為功能的關係表）。又呼氣中酒精濃度每公升０．五五毫克或血
    液中酒精濃度在０．一一％以上，參考德國、美國之標準，肇事率為一般正常人
    之十倍，認為已達「不能安全駕駛」之標準，此有法務部於八十八年五月十日邀
    集交通部、行政院衛生署、內政部警政署、中央警察大學等單位相關人員召開之
    「研商訂定刑法第一百八十五條之三服用毒品、麻醉藥品、酒類或其他相類之物
    ，不能安全駕駛交通工具之認定標準」會議結論可參。被告於右揭時地酒後駕車
    肇事後，一小時後所測得其酒精濃度即高達每公升０．四六毫克，其肇事前同日
    八時許開始駕車時已逾每公升０．五五毫克，而被告亦因飲酒以致降低注意力及
    判斷力而肇事，參照前開說明，被告顯已達無法安全駕駛之狀態。綜上所述，本
    件事證明確，被告酒醉駕車之犯行堪以認定，自應依法論科。
二、核被告丙○○所為，係犯刑法第一百八十五條之三之公共危險罪。爰審酌被告犯
    罪之動機、品行、生活狀況，前晚喝酒於肇事後一小時測得之口中吐氣之酒精濃
    度仍高達每公升０˙四六毫克，顯見被告有過量飲酒之情形，駕車所生之交通危
    險非淺，又肇事後已與被害人達成民事和解，有雲林縣台西鄉調解委員員會調解
    書可按，並經被害人撤回過失傷害之告訴，及其犯後坦承不諱，態度尚佳等一切
    情狀，量處如主文所示之刑，併諭知易科罰金之折算標準。末查被告前未曾受有
    期徒刑以上刑之宣告，有台灣高等法院被告全國前案紀錄表及本院被告院內索引
    卡紀錄表在卷可稽，且被告一時疏失，酒醉駕車肇生本件事故，致罹刑章，本院
    認被告經此教訓後，當益知警惕，應無再犯之虞，因認其所宣告之刑，以暫不執
    行為適當，遂併予宣告緩刑二年，以啟自新。
貳、公訴不受理部分
一、按告訴乃論之罪，告訴人得於第一審言詞辯論終結前撤回告訴，告訴經撤回者，
    法院應為不受理判決，刑事訴訟法第二百三十八條第一項、第三百零三條第三款
    分別定有明文。
二、本件告訴人乙○○、甲○○告訴被告過失傷害案件，檢察官認被告係犯刑法第二
    百八十四條第二項之罪，依同法第二百八十七條之規定，須告訴乃論。茲告訴人
    乙○○、甲○○具狀撤回告訴，有雲林縣台西鄉調解委員會調解書及撤回告訴狀
    在卷可稽。揆諸前開說明，就被告被訴業務過失傷害部分，自應為公訴不受理之
    諭知。
據上論斷，應依刑事訴訟法第二百九十九條第一項前段、第三百零三條第三款，刑法
第一百八十五條之三、第七十四條第一款，罰金罰鍰提高標準條例第二條，判決如主
文。
中      華      民      國    九十      年    十二    月      二十七    日
                                         臺灣雲林地方法院刑事第二庭
                                             法  官  紀文勝
右正本證明與原本無異。
如不服本判決，應於判決送達後十日內向本院提出上訴狀( 應附繕本 )。
                                             書記官  許立昌
中      華      民      國    九十      年    十二    月      二十八    日
刑法第一百八十五條之三：
服用毒品、麻醉藥品、酒類或其他相類之物，不能安全駕駛動力交通工具而駕駛者，
處一年以下有期徒刑、拘役或三萬元以下罰金。


司法院資訊處製作；財團法人民間司法改革基金會備份。
